【裁判字號】    98,訴,597
【裁判日期】    980413
【裁判案由】    毒品危害防制條例
【裁判全文】
臺灣板橋地方法院刑事判決               98年度訴字第597號
公  訴  人  臺灣板橋地方法院檢察署檢察官
被      告  甲○○
上列被告因毒品案件，經檢察官提起公訴（98年度毒偵字第288
號），本院以簡式審判程序審理，判決如下：
    主  文
甲○○施用第一級毒品，累犯，處有期徒刑柒月；附表所示之物
，沒收銷燬之。又施用第二級毒品，累犯，處有期徒刑參月。應
執行有期徒刑捌月；附表所示之物，沒收銷燬之。
    事實及理由
一、本件係依刑事訴訟法第273 條之1 第1 項規定，以簡式審判
    程序審理判決，合先敘明。
二、本件除證據部分加列：被告於本院之自白（見98年4 月6 日
    準備程序筆錄、審理筆錄）外，其餘之犯罪事實、證據，均
    引用如附件起訴書之記載。
三、核被告甲○○所為，係犯毒品危害防制條例第10條第1 項、
    第2 項之罪，被告施用各該毒品前持有各該毒品之行為，為
    各該施用之高度行為所吸收，均不另論罪；所犯如上2 罪，
    犯意個別，行為互殊，為數罪，應予分論併罰；又被告有如
    上所述前案，並經執行完畢，有本院98年4 月6 日言詞辯論
    終結日查悉之臺灣高等法院被告前案紀錄表在卷可稽，是其
    於有期徒刑執行完畢後之5 年以內，再故意犯本件有期徒刑
    以上之2 罪，均為累犯，應均依法加重其刑；爰審酌被告素
    行（詳參前述前案紀錄表）、動機、目的、施用毒品所生危
    害，以及犯罪後坦承犯行之態度，暨衡量施用毒品之成癮性
    特質等一切情狀，酌情分別量處如主文所示之刑，並定其應
    執行刑。扣案如附表所示之物，為查獲之第1 級毒品，應依
    同上條例第18條第1 項前段規定，不問屬於犯人與否，宣告
    沒收銷燬之。
據上論斷，應依刑事訴訟法第273 條之1 第1 項、第299 條第1
項前段、第310 條之2 、第454 條，毒品危害防制條例第10條第
1 項、第2 項、第18條第1 項前段，刑法第11條前段、第47條第
1 項、第51條第5 款，判決如主文。
本案經檢察官靳開聖到庭執行職務。
中    華    民    國    98    年    4     月    13    日
                        刑事第4 庭法  官  黎錦福
上列正本證明與原本無異。
如不服本判決，應於判決送達後10日內敘明上訴理由，向本院提
出上訴狀（應附繕本），上訴於臺灣高等法院。
                                  書記官  蔡麗春
中    華    民    國    98    年    4     月    13    日
附表：
第1 級毒品海洛因1 包（驗餘淨重0.0015公克）。
附錄本案論罪科刑法條全文：
毒品危害防制條例第10條
施用第一級毒品者，處6 月以上5 年以下有期徒刑。
施用第二級毒品者，處3 年以下有期徒刑。
=======================================================
附件：
臺灣板橋地方法院檢察署檢察官起訴書
                                     98年度毒偵字第288號
    被      告  甲○○  男  44歲（民國○○年○月○日生）
                        住臺北縣三重市○○街180巷2號3樓
                        國民身分證統一編號：Ｚ000000000號
上列被告因違反毒品危害防制條例案件，業經偵查終結，認應提
起公訴，茲將犯罪事實及證據並所犯法條分敘如下：
        犯罪事實
一、甲○○前因施用毒品案件，經依臺灣板橋地方法院裁定送執
    行觀察、勒戒後，認無繼續施用毒品傾向，由本署檢察官於
    民國89年6 月22日以88年度偵字第3239、3486號、88年度偵
    緝字第962 號為不起訴處分確定。又因施用毒品案件，經同
    法院裁定送觀察、勒戒後，認有繼續施用毒品之傾向，由同
    法院以裁定令入戒治處所施以強制戒治，嗣於90年2 月1 日
    強制戒治期滿，並由本署檢察官以89年度毒偵字第547 號提
    起公訴，經同法院以89年度易字第918 號判決處有期徒刑8
    月確定；另因偽造文書案件，經臺灣臺北地方法院以89年訴
    字第1706號判決處有期徒刑7 月確定，嗣經定應執行有期徒
    刑1 年2 月，於93年4 月1 日假釋付保護管束，於93年5 月
    13日保護管束期滿執行完畢。再因施用毒品案件，經本署檢
    察官以94年度核退毒偵字第2136、2137號提起公訴，經同法
    院以94年度訴字第2679號審理（尚未判決）。詎仍未能戒除
    毒癮，另基於施用第一級毒品海洛因及第二級毒品甲基安非
    他命之犯意，於97年12月28日為警採尿前回溯26、96小時內
    之某時，在不詳地點分別施用第一級毒品海洛因及第二級毒
    品甲基安非他命各1 次，嗣於同（28）日14時30分許，在臺
    北縣三重市○○路○ 段34號5 樓頂鴿舍內為警查獲，並扣得
    海洛因1 包（驗餘淨重0.0015公克）。
二、案經臺北縣政府警察局蘆洲分局移送偵辦。
        證據並所犯法條
一、證據清單與待證事實：
┌──┬────────────┬────────────┐
│編號│  證  據  清  單        │  待  證  事  實        │
├──┼────────────┼────────────┤
│ 一 │被告甲○○之供述。      │被告持有扣案之第一級毒品│
│    │                        │海洛因之事實。          │
├──┼────────────┼────────────┤
│ 二 │臺灣檢驗科技股份有限公司│被告施用第一級毒品海洛因│
│    │濫用藥物檢驗報告、臺北縣│、第二級毒品甲基安非他命│
│    │政府警察局蘆洲分局查獲毒│之事實。                │
│    │品危害防制條例案涉嫌人尿│                        │
│    │液檢體編號對照表各1紙。 │                        │
├──┼────────────┼────────────┤
│ 三 │臺北縣政府警察局蘆洲分局│被告持有第一級毒品海洛因│
│    │搜索扣押筆錄、扣押物品目│之事實。                │
│    │錄表、交通部民用航空局航│                        │
│    │空醫務中心毒品鑑定書各1 │                        │
│    │份、扣案之海洛因1包（驗 │                        │
│    │餘淨重0.0015公克）。    │                        │
├──┼────────────┼────────────┤
│ 四 │本署刑案資料查註紀錄表、│被告前受有期徒刑執行完畢│
│    │全國施用毒品案件紀錄表各│，其於5年內故意再犯本件 │
│    │1份。                   │有期徒刑以上之罪，且被告│
│    │                        │於強制戒治執行完畢後釋放│
│    │                        │後之5年內再犯毒品案件之 │
│    │                        │事實。                  │
└──┴────────────┴────────────┘
二、核被告所為，係犯毒品危害防制條例第10條第1 項、第2 項
    之施用第一級、第二級毒品罪嫌。其施用前後持有海洛因之
    低度行為，應為施用海洛因之高度行為所吸收，不另論罪。
    被告所犯上開2 罪間，犯意各別，罪名有異，請分論併罰。
    又被告曾受有期徒刑之執行完畢，此有刑案資料查註紀錄表
    在卷可參，其於5 年內故意再犯本件有期徒刑以上之罪，為
    累犯，請依刑法第47條規定加重其刑。扣案海洛因1 包，請
    依毒品危害防制條例第18條第1 項前段沒收銷燬之。
三、依毒品危害防制條例第23條第2 項、刑事訴訟法第251 條第
    1 項提起公訴。
    此    致
臺灣板橋地方法院
中    華    民    國    98    年    2     月    4     日
                              檢  察  官  乙○○
本件正本證明與原本無異
中    華    民    國    98    年    2     月    16    日
                              書  記  官
附錄本案所犯法條全文
毒品危害防制條例第10條
施用第一級毒品者，處6 月以上5 年以下有期徒刑。
施用第二級毒品者，處3 年以下有期徒刑。


司法院資訊處製作；財團法人民間司法改革基金會備份。
